# 请教陈版及各位小伙伴，售后回租融资资产可能产生的递延所得税

提问人：doris8991 时间：2020-05-19 15:30:00
请教版主及各位小伙伴，被审计单位售后回租资产按照现行有效（ 2006 ）准则核算，属于售后回租下的融资租赁，存在 2 个差异： 1 根据付款现值与公允价值孰低确认了资产原值， 2 并根据公允价值与转让时账面价值差额确认了递延收益（贷方余额），请问上述 2 个差异是否属于暂时性差异，是否应确认相应的递延所得税？如果需要确认的话，如何确认？

回答人：chenyiwei
根据《国家税务总局关于融资性售后回租业务中承租方出售资产行为有关税收问题的公告》（国家税务总局公告[2010]13号）：
根据现行企业所得税法及有关收入确定规定，融资性售后回租业务中，承租人出售资产的行为，不确认为销售收入，对融资性租赁的资产，仍按承租人出售前原账面价值作为计税基础计提折旧。租赁期间，承租人支付的属于融资利息的部分，作为企业财务费用在税前扣除。
据此，固定资产的计税基础不变，因此存在暂时性差异。但因为在售后回租交易的发生时点上既不影响会计利润也不影响应纳税所得额，所以对相关的递延所得税是不确认的。